【裁判字號】    91,易,4383
【裁判日期】    920610
【裁判案由】    竊盜
【裁判全文】
臺灣高雄地方法院刑事判決                        九十一年度易字第四三八三號
    公  訴  人  臺灣高雄地方法院檢察署檢察官
    被      告  甲○○
右列被告因竊盜案件，經檢察官提起公訴（九十一年度偵字第二五四七三號）及移
併辦（臺灣屏東地方法院檢察署九十一年度偵緝字第二三九號），本院判決如左：
    主  文
甲○○連續攜帶兇器竊盜，累犯，處有期徒刑壹年陸月。
扣案之鑰匙壹支沒收。
    事  實
一、甲○○前於民國八十六年間因違反麻醉藥品管理條例案件，經法院判處有期徒刑
    四月確定，甫於八十九年九月十九日假釋期滿執行完畢，竟仍不知悔改，復基於
    意圖為自己不法所有之概括犯意，先後於(一)九十一年五月七日上午十時四十分許
    ，見臺南市政府所有由乙○○管領使用中之車號ＵＲ—七九八號自用大貨車停放
    於臺南市○○路二七四號之臺南市政府工程車專用車庫內而無人注意之際，進入
    車庫內（此部分未據告訴），自車頭後方之工具箱內取得客觀上足對人之生命、
    身體安全構成威脅而可供凶器使用之螺絲起子一支，用以鬆開車內方向盤下方之
    外殼，再以連接電線之方式啟動該車駛離現場，得手後供己使用，嗣於同月十三
    日，為警於屏東縣萬巒鄉○○路上發覺該車停放路旁，經採集車上指紋比對後確
    定與存檔之甲○○指紋卡上拇指指紋相符而查獲。(二)九十一年十一月十七日二十
    時許，在高雄縣路竹鄉○○村○○路六七二號前，見高皇企業股份有限公司（下
    稱高皇公司）所有之車號ＶＣ—九二五號自用大貨車車門未上鎖而有機可趁，以
    其所有之鑰匙一支啟動車輛駛離現場，得手後供己使用，嗣於同日二十三時三十
    五分許，甲○○駕駛前開車輛行經高雄縣燕巢鄉○○路榮民之家前時，為警攔檢
    查獲，當場扣得該車（已發還）及其所有供犯罪使用之鑰匙一支。
二、案經高雄縣政府警察局岡山分局報告臺灣高雄地方法院檢察署檢察官偵查起訴及
    由屏東縣政府警察局枋寮分局、內埔分局報告臺灣屏東地方法院檢察署檢察官移
    送併辦。
    理  由
一、右揭犯罪事實，業據被告甲○○於警偵訊及本院調查審理時坦承不諱，核與被害
    人乙○○及被害人高皇公司之代理人己○○於警訊中之指訴情節相符，復有內政
    部警政署刑事警察局九十一年五月三十日刑紋字第０九一０一二八一七三號鑑驗
    書、指紋卡片、照片八張、乙○○及己○○出具之贓物領據二紙、車輛竊盜車牌
    失竊資料個別查詢報表、屏東縣警察局尋獲通報單、車籍作業系統表及鑰匙一支
    分別附卷、扣案可稽，足認被告之自白與事實相符，堪予採信，本件事證明確，
    被告上開竊盜及加重竊盜犯行，洵堪認定，應依法論科。
二、按螺絲起子質地堅硬銳利，客觀上足對人之生命、身體安全構成威脅，具有危險
    性，自可供兇器使用，被告持當場取得之螺絲起子竊取車輛，即屬攜帶凶器竊盜
    。是核被告先後所為，係犯刑法第三百二十一條第一項第三款之攜帶凶器竊盜罪
    及同法第三百二十條第一項之普通竊盜罪。其先後二次加重竊盜、竊盜犯行，時
    間緊接，手法相似，觸犯構成要件相同之罪名，顯係基於概括犯意反覆為之，應
    依連續犯規定，論以一罪之攜帶凶器竊盜罪，並加重其刑。又被告前因違反麻醉
    藥品管理條例案件，經法院判處有期徒刑四月確定，甫於八十九年九月十九日假
    釋期滿執行完畢，有臺灣高等法院被告全國前案紀錄表及臺灣屏東地方法院檢察
    署刑案資料查註紀錄表各一份在卷足憑，其於五年內再犯本案有期徒刑以上之罪
    ，應依累犯之規定，遞予加重其刑。公訴人起訴事實雖未論及被告經移送併辦之
    九十一年五月七日部分犯行，然此部分與業經起訴之犯罪事實有連續犯之裁判上
    一罪關係，已如前述，依審判不可分原則，亦應為起訴效力所及，本院自得併予
    審理。爰審酌被告正值壯年，竟不思自食其力，一再攫取他人財物，屢犯不悛，
    且竊得之車輛價值共約新臺幣三十七萬元，業據被害人乙○○及己○○陳明在卷
    ，其犯罪造成之損害尚非輕微，惟事後已坦承犯行，犯後態度尚可等一切情狀，
    量處如主文第一項所示之刑，以資懲儆。至扣案之鑰匙一支，為被告所有供犯罪
    所用之物，業據被告供承在卷，應依刑法第三十八條第一項第二款之規定宣告沒
    收之。
三、移送併辦意旨另以：被告基於同一意圖為自己不法所有之概括犯意，於九十一年
    七月十二日至同月十三日間某時，在高雄縣仁武鄉○○村○○○街之空地內竊取
    丁○○所有車號ＶＣ—三０七號自用大貨車一輛，嗣於同月十三日十八時三十分
    許，警方接獲民眾線報有一輛自用大貨車進入屏東縣枋寮鄉○○○路屏南大鎮工
    地而形跡可疑，經屏東縣政府警察局枋寮分局建興派出所警員丙○○前往查看，
    發現案外人戊○○駕駛車號Ｋ五—九六二號自用大貨車從泥沼內倒車出來，被告
    甲○○在旁指揮，而上開ＶＣ—三０七號自用大貨車則停放於附近五十公尺處，
    惟因該車尚無失竊資料，故警員丙○○登記被告及戊○○個人資料後隨即離去，
    嗣於同月十六日二十時三十分許，巡邏員警發現該車仍停放該處，查詢電腦後發
    現已登記為失竊車輛，因認被告此部分亦涉犯刑法第三百二十條第一項之普通竊
    盜罪嫌，與本案有連續犯之裁判上一罪關係而移送併辦等語。惟查：
  (一)按犯罪事實應依證據認定之，無證據不得推定其犯罪事實；不能證明被告犯罪者
    ，應諭知無罪之判決，刑事訴訟法第一百五十四條、第三百零一條第一項分別定
    有明文。又事實之認定，應憑證據，如未能發現相當證據，或證據不足以證明，
    自不能以推測或擬制之方法，為裁判基礎。再認定犯罪事實，所憑之證據，雖不
    以直接證據為限，間接證據亦包括在內，然無論直接或間接證據，其為訴訟上之
    證明，須於通常一般之人均不致於有所懷疑，而得確信其為真實之程度者，始得
    據之為有罪之認定，倘其證明尚未達到此一程度，而有合理性懷疑之存在時，即
    無從為有罪之認定，此分別有最高法院四十年台上字第八六號及七十六年台上字
    第四九八六號判例可資參照。
  (二)訊據被告堅詞否認此部分犯行，辯稱係其要求戊○○（駕駛大貨車）載其至屏東
    車站搭車前往臺南而路過屏南大鎮工地時，有二名年籍不詳之人將車攔下，表示
    其所有之ＶＣ—三０七號自用大貨車陷入泥沼而要求協助拖吊，於拖吊時戊○○
    之車輛亦陷入泥沼而動彈不得之際，適有警員前來盤查，該二名年籍不詳之人即
    趁隙逃逸，其並無竊盜該ＶＣ—三０七號自用大貨車等語。經查，證人戊○○固
    於警訊時證稱係被告雇用其至現場拖吊ＶＣ—三０七號自用大貨車云云，惟於本
    院調查時改稱係被告要其載他至屏東坐車到臺南，待其工作結束後，載被告至屏
    南大鎮工地傾倒廢土，但車子陷在泥沼裡，後來被告說有人要其等幫忙拖車，但
    其表示自己的車子都已經拖不出來了，後來就載被告去坐車云云，其前後證述情
    節已有不一，尚難採為不利於被告之認定，又證人丙○○於本院調查時證稱其抵
    達現場時，除戊○○駕駛Ｋ五—九六二號自用大貨車從泥沼內倒車出來及被告在
    旁指揮外，二人並無其他可疑舉措，如現場尚有其他人往後方逃逸，其亦無從察
    覺等語（本院卷第五十頁），而警方於查獲ＶＣ—三０七號自用大貨車後，於該
    車上亦無採得任何被告留存之指紋，是此部分既無積極證據足資證明被告確有竊
    取ＶＣ—三０七號自用大貨車之犯行，自難僅憑該車為失竊車輛、被告曾身處該
    車附近及證人戊○○於警訊之供述，遽為不利於被告之認定。
  (三)此外，復無其他積極證據足資證明被告涉有前揭併案之竊盜犯行，自應認其犯罪
    嫌疑不足。又此部分既不能證明犯罪，即與前揭論罪科刑之部分無裁判上一罪之
    關係，公訴人既未起訴，本院自無從審酌，爰將此併案部分退由檢察官另行偵辦
    ，併此敘明。
據上論斷，應依刑事訴訟法第二百九十九條第一項前段，刑法第五十六條、第三百二
十一條第一項第三款、第四十七條，判決如主文。
本案經檢察官葉淑文到庭執行職務。
中      華      民      國      九十二      年     六     月     十     日
                                        臺灣高雄地方法院刑事第七庭
                                            審判長法  官    陳志銘
                                                  法  官    高英賓
                                                  法  官    鄭詠仁
右正本證明與原本無異。
如不服本判決，應於判決送達後十日內，向本院提出上訴狀。
                                                  書記官    蔡妮君
中      華      民      國      九十二      年     六     月     十     日
附錄法條：
刑法第三百二十條
意圖為自己或第三人不法之所有，而竊取他人之動產者，為竊盜罪，處五年以下有期
徒刑、拘役或五百元以下罰金。
意圖為自己或第三人不法之利益，而竊佔他人之不動產者，依前項之規定處斷。
前二項之未遂犯罰之。
刑法第三百二十一條
犯竊盜罪而有左列情形之一者，處六月以上、五年以下有期徒刑：
一  於夜間侵入住宅或有人居住之建築物、船艦或隱匿其內而犯之者。
二  毀越門扇、牆垣或其他安全設備而犯之者。
三  攜帶兇器而犯之者。
四  結夥三人以上而犯之者。
五  乘火災、水災或其他災害之際而犯之者。
六  在車站或埠頭而犯之者。
前項之未遂犯罰之。


司法院資訊處製作；財團法人民間司法改革基金會備份。
